【裁判字號】    96,訴,706
【裁判日期】    970604
【裁判案由】    返還代收租金
【裁判全文】
臺灣板橋地方法院民事判決               96年度訴字第706號
原      告  乙○○
訴訟代理人  周嬿容律師
            林小燕律師
被      告  戊○○
訴訟代理人  王聖舜律師
            趙相文律師
上列當事人間請求返還代收租金事件，經本院於民國97年5 月14
日言詞辯論終結，判決如下：
    主  文
原告之訴及假執行之聲請均駁回。
訴訟費用由原告負擔。
    事實及理由
一、原告主張：
    原告與同宗家族成員曾於民國（下同）71年11月11日，就祖
    遺土地之權屬與管理等事項訂立協議書，約定原告就坐落台
    北縣三峽鎮○○段249-1 及249-23等地號土地（下稱系爭土
    地）有使用收益權限。為此，原告前曾委託訴外人張成土（
    已去世）以原告名義為出租管理，自88年11月起改委託被告
    處理，雙方約定由原告按月給付新台幣（下同）2 萬元報酬
    ，被告則應將所收取之租金存入原告設於三峽鎮農會信用部
    之帳戶內（下稱系爭帳戶）。被告於委託初期均按原告指示
    為係爭土地之出租事宜，但自95年起，被告除將租約出租人
    名義改為「全體代表人戊○○」外，並將全年度租金373 萬
    2000元侵占入己。為此，以起訴狀送達之日為終止委任契約
    之意思表示，並依民法第541 條第1 項、第184 條第1 項、
    第179 條規定，請求被告將95年度租金373 萬2000元及水電
    費總收益104 萬5736元，另依民法第542 條、第203 條規定
    ，加計年息5%之利息23萬8887元，再扣除委任報酬24萬元後
    ，所剩餘之477 萬6623元給付原告。並聲明：1.被告應給付
    原告477 萬6623元，及自96年1 月26日起至清償日止按年息
    5%計算之利息，2.願供擔保請准宣告假執行。
二、被告辯稱：
    原告就系爭土地（249-1 、249-23地號）並無單獨使用收益
    之權限，系爭土地原為三七五租佃耕地，42年由實際耕作人
    董定水依法承領耕地土地所有權，在78年以前，系爭土地均
    由土地所有權人董定水種稻耕作、使用收益，原告從未在系
    爭土地上自任耕作。78年起，被告經董定水同意，開始在系
    爭土地上填土、整地、出租等。80年間，被告商請原告、董
    照各出10萬元，共同投資土地整地工程費用，約定日後共享
    土地運用利益，故系爭土地屬「私產共有共用」性質，出租
    所得即屬於共有公款。自88年起至95年止，每年三房均按相
    同比例分配紅利。且被告是受家族全體所委託管理，並非受
    原告個人所委託。另外原告所稱水電費總收益部分，被告否
    認且與所謂土地出租無關。本件因原告擅自將公款帳戶內
    800 萬元款項轉匯入其私人帳戶，被告等其他房為保障自己
    權益，才會將95年度的租金另外存入被告私人帳戶，日後仍
    會拿出來分配。從而，系爭土地既為共有共用，租金所得亦
    屬共有，被告也從未將所受領之系爭土地租金據為己有，自
    無不當得利或侵權行為可言。並聲明：1.原告之訴及假執行
    之聲請駁回，2.如受不利判決，願供擔保請准宣告免為假執
    行。
三、兩造不爭執之事實：
  (一)原證一協議書、原證二讓渡證書、原證三土地租賃契約書、
    原證四95年1-11月租金收支明細表均為真正（本院卷第298
    、329頁）。
  (二)被證一88年8 月9 日起至95年2 月9 日原告名義之存摺收支
    明細表所載，除摘要二註記「紅利」部分外，其他所載金額
    及支出對象均為真正（本院卷第97、300 、329 頁）。
  (三)協議書附表二董定水名下而由董照使用收益之263 地號等土
    地，目前是空地，有時候做臨時停車場使用，由董照委託被
    告收取費用，被告扣除必要費用後，再把其餘金錢交給董照
    （本院卷第301 、329 頁）。
  (四)協議書附表六董定水名下而由董定水使用收益之249-26 、
    249-27地號土地，目前是空地，做臨時停車場使用，由被告
    兄弟自行收取費用，並未分給其他二房（本院卷第301 、
    329 頁）。
  (五)協議書附表四所列249-22、249-24地號二筆土地，及附表六
    298-1 、300-1 、300-4 地號三筆土地，均已由政府徵收，
    徵收款均由三房均分（本院卷第301 、329 頁）。
  (六)訴外人丙○○將附表四249-1 、249-23地號二筆土地、附表
    二263 、264-1 、264-2 、264-10地號四筆土地連同非附表
    所列之264-14地號土地共七筆，其所有部分四分之一，於92
    年8 月5 日移轉登記予原告所有（本院卷第301 、329 頁）
    。
四、本件爭執點：（本院卷第288頁）
  (一)80年間，被告曾商請原告、董照各出資10萬元，共同投資土
    地整地工程費用，約定日後共享土地運用利益？
  (二)自88年起至95年止，每年三房均按相同比例分配紅利？
  (三)系爭土地（249-1 、249-23）屬原告單獨使用收益？或屬「
    私產共有共用」性質？
  (四)系爭土地出租所得均屬原告個人所有？或是屬於共有公款性
    質？
  (五)被告係受原告個人委託管理系爭土地？或是受家族全體所委
    託管理？
  (六)系爭土地之管理人是由原告一人決定？或是三房共同商議後
    決定？
  (七)協議書附表六董定水名下而由董定水使用收益之300 、300-
    3 地號土地上建築物之建築費用，是由系爭土地（249-1 、
    249-23）所收取的租金支付？該建築費用是由原告自三峽農
    會系爭帳戶轉帳部分款項借予被告等人（雙方約定由原告將
    款項借予被告等人，被告等人應依協議書內容將協議書協議
    之土地過戶予原告）？
  (八)95年度水電費總收益為1,045,736 元，均屬出租系爭土地所
    得？
五、本院判斷：
  (一)系爭土地（249-1 、249-23地號）之性質：
    1.查原告（大房）與董照（二房）、董定水（三房）等同宗
      家族成員，就祖遺土地之權屬與管理等事項，曾於71年11
      月11日訂立協議書（本院卷第6 頁），約定其中附表一、
      附表三、附表五的土地，依序分別歸董照、原告、董定水
      所有，另約定附表二、附表四、附表六的土地，依序分別
      由董照、原告、董定水使用收益，系爭土地即屬附表四協
      議由原告使用收益之土地，此為兩造所不爭執之事項，先
      予敘明。
    2.按分管契約，係共有人就共有物之使用、收益或管理方法
      所訂定之契約。原告主張上述協議書性質上為分管協議書
      （本院卷第329 頁），被告雖抗辯原告並非土地所有權人
      或共有人，自無從為「共有人間之協議」，故上述協議自
      非分管協議書云云。惟查，被告已坦承：「協議書之最主
      要內容，係將土地分為兩大部分，其中第一部分即該協議
      書附表一、三、五之土地，屬各房各自取得所有權並專用
      ，屬獨立『私產』的部分（參照協議書第壹項）；第二部
      分即附表二、四、六之部分，雖有其登記名義人，但仍屬
      『私產共有共用』的性質，此由協議書第貳項明文約定『
      上述土地處分或設定時，應經董照、乙○○、董定水全體
      同意後，始得辦理』、『處分土地所得款亦由董照、乙○○、董定水平均分配』可知 (參照協議書第貳項)， 如非
      『私產共有共用』之性質，何以處分設定應得全體親族同
      意？何以處分所得價款由親族平均分配？」（本院卷第
      305 頁）、「檢附台北縣三峽鎮○○段249-1 、2363、
      264-1 、264-2 光復後民國62年以前臺北縣土地登記簿等
      四筆土地謄本，內所有權部記載『民國42年6 月15日因實
      施耕者有其田條例放領，由董才取得，民國43年4 月17日
      姓名更正為董定水』 (需由實際耕作者承領)。 另249-23
      地號土地係分割自249-1 地號；264-10、264-14地號土地
      係分割自264-1 」、「原告96年5 月23日民事準備書狀第
      4 頁自承原告長年服務於金融界……原告當時擔任台北市
      第十信用合作社總經理等語，……更可證明原告並無自任
      耕作之能力與事實」（本院卷第299 、300 頁）。由上可
      知，系爭祖遺土地當初是因法律規定需由實際耕作者承領
      ，故由被告祖父董定水承領並登記為所有權人（董定水去
      世後，由被告兄弟及丙○○繼承登記取得所有權），但實
      際上所有權仍屬三房共有，系爭土地處分或設定時，應經
      三房全體同意後，始得辦理，處分土地所得款亦由三房平
      均分配，再參照兩造所不爭執之協議書附表四所列249-22
      、249-24地號二筆土地，及附表六298-1 、300-1 、
      300-4 地號三筆土地，均已由政府徵收，徵收款均由三房
      均分一節，足證原告確為實際共有人，且為立協議書人，
      自應認定上開協議書為分管協議書無疑。
    3.查分管契約於共有人間之效力而言，分管後，共有人雖仍
      維持共有之關係，但得依分管內容，就共有物之分管部分
      ，為使用收益及管理，即取得管理權（最高法院89年台上
      字第482 號判決意旨參照）。系爭土地（249-1 、249-23
      ）依分管協議書既已分歸原告使用收益，自應認定由原告
      取得管理權。
  (二)被告受家族三房全體委託開發系爭土地：
    1.如上所述，系爭土地依協議書是分歸原告使用收益，惟被
      告辯稱自78年起，經其祖父董定水同意後，開始在系爭土
      地上填土、整地、出租等；80年間，被告又商請原告、董
      照各出10萬元，共同投資系爭土地整地工程費用，約定日
      後共享土地運用利益等語。
    2.原告雖否認有同意共同開發系爭土地並投資十萬元一事，
      惟查：
      (1)證人董義松（即二房董照之子）於本院訊問時結證稱：
        「大約79年、80年左右，原告一開始叫我去收帳，他不
        放心被告，所以在張成土之前，是我在負責收帳，但沒
        有明細。當時土地已經開發了，是被告負責去開發，原
        告及我母親當初都有各拿十萬元給被告，是在開發成功
        開始收租金後才拿出十萬元」、「我母親認為原告書念
        的較多，所以很多事情會請他同意，當時土地全部都是
        種稻的。本來被告說要開發的時候，我母親不同意，原
        告也不同意，但被告說你們二房都不同意，我還是要開
        發，但成敗都歸我，後來被告開發到一半，然後原告說
        這些土地是大家的，被告才要我母親和原告也拿十萬元
        出來，才開始開發這些土地，如果被告要據為己有，當
        初就不需要我們其他二房拿錢出來共同開發」等語（本
        院卷第143 頁）。
      (2)證人丙○○（即三房董定水之次子、原告堂弟、被告叔
        叔）也到庭結證稱：「（249-1 、249-23這二筆土地依
        照協議書應該由誰使用、收益？）以前是誰分到哪裡土
        地就在那裡耕作，後來因為沒有水源，就放在那裡荒廢
        ，我父親七十九年過逝後，被告就向我堂哥原告乙○○
        說與其放在那裡荒廢，不如由大家共同開發收益，原告
        就說好啊。當初是由被告先下去管理，找人填土，規劃
        攤位，也有人說要承租，在一開始要開發的時候，被告
        就已經跟大家講了，包括董照，也知道這件事情，也有
        同意。後來是採取我們出土地，承租方自己蓋屋，我們
        再供應水電的方式，以這種方式開發土地」、「（十萬
        元的事情如何？）本來我是在做生意，我也願意出資十
        萬元，但後來有人不同意，說不可能分成四分之一，所
        以我就退出，讓三房各分三分之一。講十萬元的事情，
        時間大約在填土完成，需要資金裝設水電的時候。這是
        大家共同提起的，有董照、乙○○各出資十萬元，我與
        被告戊○○各出資二分之一五萬元，算一房的出資」等
        語（本院卷第182 、183 頁）。
    3.再就利益共享一事而言：
      (1)證人董義松也結證稱：「（是否三房有約定每年可以分
        到的紅利？）有，每年分的紅利不一定，分到的錢有從
        二十萬到八十萬不等，三房分的錢都一樣的，因為每年
        分的錢都會匯到我母親在農會的帳戶，被告有給我們看
        過帳本，被告有告訴我他也會把帳本傳真給原告」等語
        （本院卷第145 頁）。證人丙○○也結證稱：「（系爭
        土地租金如何處理？）租金由三房分配，如果一房分得
        二十萬元，我就可以分到十萬元，因為匯款是可以拆開
        來的，以前都是過年前才會來分配」（本院卷第183 頁
        ）。而證人即原告之子董盛洋也證稱：「（你是否知道
        帳戶有固定比例分配給各房？）這我知道」、「.....
        分配就是依照協議書各房的比例」、「（原告乙○○是
        否也按比例領取？）是，依照比例領取」等語（本院卷
        第163 頁）。
      (2)另自88年起至95年止，每年三房均按相同比例分配紅利
        一節，業經證人被告之弟丁○○於本院訊問時結證屬實
        （本院卷第50頁），又證人甲○○（原告之外甥女）於
        本院訊問時也證述「我印象中董照與我舅舅比較多，董
        周麗雪（即被告母親，董定水長子董初雄之妻）與丙○○一樣多，後面二人的總合與董照、我舅舅是一樣多，
        這是經常性部分」等語（本院第96頁），再參照被告提
        出之88年8 月起至95年2 月存摺收支明細表所載內容，
        每年均有三房按相同比例分配一定金額作為紅利之記載
        （本院卷第33頁至第42頁）。，
      (3)由上述證人證詞及證物對照可知，被告所稱每年三房均
        按相同比例分配紅利一節，應屬事實。
    4.系爭土地上各出租攤位水電費均委由被告帳戶處理：
      原告主張於系爭土地建設時，曾花費大筆資金設置水電管
      線供出租之攤位使用，預計逐年於租金收益陸續回收，按
      月向承租戶收取固定水電費，扣除實際支出之清潔費及水
      電費後，剩餘即為租金以外之收益等語。惟此為被告所否
      認，且如前所述，證人丙○○已證稱「講十萬元的事情，
      時間大約在填土完成，需要資金裝設水電的時候」一語（
      本院卷第183 頁），證人丙○○也另證稱「水電費我知道
      每月向承租戶收取，再由被告的專戶扣款，應該會有一些
      剩餘，才能用來做修理費」（本院卷第185 頁）、「（為
      何水電費都是從被告個人戶頭扣款？）以前就是他去申請
      的，所以從他的戶頭扣款，每一個承租方收的水電費，都
      是存到這個帳戶，再從這個帳戶支出，這部分與租金收入
      是分開的」等語。因此，由系爭土地上各攤位所使用之水
      電費，自80年裝設以來迄今已18年餘，一直是由被告帳戶
      扣款處理，餘款並作為修理費用一節，更足以佐證被告確
      有受家族委託開發系爭土地之情事無疑。
    5.綜上可知，系爭土地雖依協議由原告分管，但後來因缺乏
      水源而處於荒廢中，故於80年間，被告經原告及董照同意
      並各出資10萬元、丙○○出資5 萬元後，由被告負責系爭
      土地整地開發事宜，且之後三房逐年均按相同比例分配紅
      利，故被告所稱「80年間商請原告、董照各出資10萬元，
      共同投資系爭土地整地工程費用，約定日後共享土地運用
      利益」一節，應可認定屬實。
  (三)系爭土地出租所得屬土地投資開發所得，應為三房共有：
    1.按三房各出資10萬元，共同投資系爭土地整地工程費用，
      約定日後共享土地運用利益一節，既經本院認定屬實，則
      被告於開發完成後，出租攤位所收取的租金，即屬於「土
      地運用所生之利益」，依投資約定應為「三房共享」。
    2.查自82年起至94年間，系爭土地出租時係以「全體代表人
      ：乙○○」之名義對外出租，業經被告提出租約為證 (本
      院卷第203-244 頁)， 自95年起，系爭土地出租則以「全
      體代表人：戊○○」之名義對外出租，也有租約附卷可稽
      （本院卷第245-252 頁）。 另外出租所得均存入以原告
      名義在三峽農會所開設之帳戶內，三房逐年均按相同比例
      分配一定金額作為紅利，其中88年至94年間分配紅利情形
      ，業經證人丁○○、陳寶惠到庭證稱屬實，並有被告提出
      之88年8 月起至95年2 月存摺收支明細表為證，已如前述
      。
    3.再查，系爭協議書第貳項附表二董定水名下而「由董照使
      用收益」之263 地號等筆土地，於86年6 月1 日至88 年5
      月31日間是以「全體代表人：丙○○」名義出租予訴外人
      李建龍之租金（每月10萬元，土地租賃契約見本院卷第
      80-82 頁），亦以支票之方式存入系爭帳戶，此並經丙○○結證稱：「我有將263 地號的幾筆土地出租，這些土地
      是分給董照使用的，我將土地出租，大家都有同意，錢我
      每月可以收十萬元，這十萬元我叫張成土存入原告戶頭內
      ，張成土過逝後，就沒有出租了。這部分的租約是我訂的
      ，後來我也是全體代表人名義去訂約」（本院卷第184 、
      185 頁）、「（問：你叫張成土存入十萬元到原告戶頭，
      你有無告訴原告這件事情？）有」（本院卷第186 頁）。
      由此可知，附表二上述土地出租所得，也是存入系爭帳戶
      內，並作為逐年分配紅利金額之一部份，更足以佐證系爭
      帳戶內之款項，是三房約定「日後共享投資利益」所設立
      之帳戶無疑。
    4.又查，附表六300 、300-3 地號土地為董照名下由董定水
      使用收益之土地，其土地上搭蓋建物的工程款200 萬元，
      也是由系爭帳戶所支出，業經證人丁○○於本院訊問時結
      證屬實（本院卷第55頁），並經證人丙○○證稱：「（90
      年工程款170 萬元〈按：應為200 萬元〉從哪裡來？）還
      是從公款支出，是要蓋附表六的300 、300-3 的六間房子
      ，我都有簽收，收據都有給甲○○」一語（本院卷第326
      頁），而該土地及建物之出租，係由丙○○以全體代表人
      名義出租（本院卷第253-263 頁），租金所得共13萬8000
      元，扣除丙○○薪水及水電、稅款，並徵得原告同意後，
      由三房每月各分配三萬元，亦經證人丙○○證稱屬實（本
      院卷第326 頁），並有丙○○將每月三萬元匯予原告之匯
      款單可憑（本院卷第263-270 頁）。由此可知，由該帳戶
      內款項繼續投資所得之利益，仍續由三房共享，更足以佐
      證系爭帳戶內之租金所得，應為三房所共有共享之款項無
      疑。
  (四)兩造間並無原告所指稱之委任關係存在：
    1.被告雖受家族三房委託共同投資開發系爭土地，但此契約
      內容，依照被告所辯稱內容及上述證人證詞，解釋上應限
      於「共同出資開發、日後共享利益」而已。對於「委任管
      理人負責收取租金及記帳」一事，既未於該契約定明白約
      定，自應屬另一不同之契約。
    2.原告雖主張自88年11月起委任被告處理系爭土地管理事宜
      ，雙方約定由原告按月給付2 萬元報酬，被告則應將所收
      取之租金存入原告設於三峽鎮農會信用部之帳號內等語，
      但為被告所否認。
    3.又據證人丙○○到庭證稱：「（系爭土地是誰委託誰管理
      ？）一開始是被告在管理，後來原告說這個年輕人不行，
      就換成董照的兒子，就是董義松，因為董義松賭博侵占公
      款，所以過年也發不出錢，就換人，原告找我商量，我建
      議張成土，張成土是在我家當長工，一個月給他一萬多元
      。張成土過逝後，原告就叫我去管理，我因人在台北，較
      不方便，所以我就建議原告找丁○○，因為他就住在附近
      」、「（管理人選是何人決定？）我有建議，大家也有同
      意，原告就說好啦，董照也知道這件事情，他也沒意見」
      、「（最後是找被告還是丁○○？）本來是找我，後來就
      找丁○○，因為我向原告建議找住近一點的人，是我直接
      告訴丁○○，我也將之前的水電資料交給丁○○。我告訴
      他要負責收水電費、租金，如果水電有故障，要找人去修
      理。分錢的事情是由他到銀行辦理，因為存摺都放在甲○○那裡」等語（本院卷第183 、184 頁），核與證人丁○○證稱：「原告沒有直接告訴我，就是丙○○直接告訴我
      而已，我只知道三房本來要請丙○○做，因為丙○○無法
      接手，所以叫我接手」等語相符（本院卷第57頁），因此
      ，自88年11月起受原告（大房）、董照（二房）及丙○○
      （三房）共同委任負責收取租金者，應為證人丁○○，而
      非被告。
    4.至於水電費收益部分，
      (1)原告雖主張95年度1-11月應有水電費總收益104 萬5736
        元，均屬出租系爭土地所得，但卻由被告一人全數收取
        ，並提出水電明細表一份為證等語。被告則否認原告主
        張，辯稱：水電收益並非土地出租之所得，更與原證一
        協議書所謂「附表四土地由原告使用收益」之約定無關
        ，原告自應指明其請求之事實上及法律上之依據等語。
        惟查，被告已否認該份水電明細表之真正，且原告也未
        能提出其他相關文件以為證明，自無法認定該份明細表
        之記載金額為真正。更何況，被告是受家族委託開發系
        爭土地，系爭土地上各出租攤位所使用之水電費，自80
        年裝設以來迄今已18 年 餘，一直是由被告帳戶扣款處
        理，餘款並作為修理費用一節，已如前述，顯然被告是
        受家族三房共同委任處理系爭水電費收支事宜。
      (2)查契約當事人之一方有數人者，其終止契約之意思表示
        ，依民法第263 條準用同法第258 條第2 項規定，應由
        其全體為之。本件被告是受原告及訴外人董照、證人丙○○共同委任處理系爭水電費收益事宜，委任人為多數
        ，故僅有原告一人向被告聲明終止委任關係，依法自不
        生委任契約已合法終止之法律效果。
  (五)被告並不成立不當得利或侵權行為：
    1.原告指稱被告未將95年度收取之租金存入原告設於三峽鎮
      農會信用部之帳號內，反而轉存入其私人帳戶，無法律上
      原因而成立不當得利，且同時侵害原告之財產權等語。被
      告對於將上述款項另外存入其私人帳戶一事並不否認，但
      辯稱：因原告擅自將公款帳戶內800 萬元款項轉匯入其私
      人帳戶，被告等其他房為保障自己權益，才會將95年度的
      租金另外存入被告私人帳戶，日後仍會拿出來分配等語。
    2.經查，據證人董義松到庭證稱：「（問：你是否知道被告
      把三百多萬元存入他的帳戶？）我知道，這是我提議的，
      因為93、94年，原告把帳戶的錢共900 萬元（按：應只有
      800 萬元）轉到他合作金庫的帳戶，我有問過被告的母親
      ，她說因為原告擔心農會會倒，但是後來我認為有問題，
      才會跟被告說這樣子要把租約的出租人改成全體代表人戊○○，這樣才能保護我們自己的權利」等語（本院卷第
      145 頁），另證人丙○○亦證稱：「因為原告有將錢轉出
      去，所以董義松說這樣不行，所以有改成全體代表人戊○○」（本院卷第184 頁）、「（你知道原告從帳戶轉出去
      800 萬元？）他有告訴我，後來有說是要共同開發用」（
      本院卷第326 頁）、「原告有向我說他轉出去的錢是要保
      留起來作為將來建設基金」（本院卷第185 頁）。由上述
      證詞顯然可知，被告將95年度租金收入存入自己個人帳戶
      ，是與二房董照之子董義松協商之後而為，且是因為原告
      未先經三房同意，即先將原存放於三峽鎮農會信用部內款
      項800 萬元轉入其個人合作金庫帳號內，另外兩房成員對
      於該事有不同意見所致。
    3.如前所述，80年間原告、董照與被告、丙○○約定每房各
      出資10萬元，共同投資系爭土地整地工程費用，約定日後
      共享土地運用利益，系爭土地出租所得即屬土地投資開發
      所得，性質上應為三房共有共享。故無論原告或被告將共
      同投資所取得之租金另外存入個人帳戶，既然均已分別表
      示「要共同開發用、作為將來建設基金」、「日後仍會拿
      出來分配」，即屬是否履行原共同投資開發契約約定內容
      之問題而已，自無原告所稱「無法律上原因而取得該筆款
      項」或「侵害原告財產權」之情形可言。至於水電費總收
      益104 萬5736元部分，如前所述，被告是受家族三房共同
      委任處理系爭水電費收支事宜，且18餘年來，都是使用被
      告個人帳戶收支相關費用，也無原告所指稱不當得利或侵
      權行為之情事。
六、綜上所述，本件原告依民法委任、不當得利及侵權行為關係
    對被告所為之請求，均屬無理由，均應予駁回。又其既受敗
    訴判決，假執行之聲請已失所依據，應併予駁回。
七、結論：原告之訴為無理由，依民事訴訟法第78條，判決如主
    文。
中    華    民    國    97    年    6     月    4     日
                  民事第三庭    法  官  劉以全
以上正本係照原本作成
如對本判決上訴，須於判決送達後20日內向本院提出上訴狀
中    華    民    國    97    年    6     月    4     日
                                書記官  陳淑芳


司法院資訊處製作；財團法人民間司法改革基金會備份。
